【裁判字號】    97,交聲,300
【裁判日期】    970508
【裁判案由】    交管條例聲異
【裁判全文】
臺灣板橋地方法院刑事裁定            97年度交聲字第300 號
原處分機關  交通部公路總局台北區監理所
異  議  人
即受處分人  乙○○
上列受處分人因違反道路交通管理處罰條例案件，對於交通部公
路總局台北區監理所中華民國九十七年一月十八日以北監營裁字
裁40-AEW472809號違反道路交通管理事件裁決書所為之裁決處分
不服，聲明異議，本院裁定如下：
    主      文
原處分撤銷。
乙○○不罰。
    理      由
一、原處分意旨略以：異議人乙○○於民國九十六年十二月十五
    日上午十一時十八分許，駕駛車號２Ｕ─４５８號營業大客
    車，行經台北市○○區○○路一九號前方路段時，因有「駕
    駛人行經有燈光號誌管制之交岔路口闖紅燈（紅燈直行，東
    →西）」之違規，經警攔停舉發，填具台北市政府警察局九
    十六年十二月十五日北市警交字第AEW472809 號舉發違反道
    路交通管理事件通知單，原處分機關於九十七年一月十八日
    依道路交通管理處罰條例第五十三條第一項、第六十三條第
    一項第三款規定，裁處罰鍰新台幣三千六百元，並計違規點
    數三點，異議人於同年月二十五日聲明異議等情。
二、異議意旨略以：異議人確於前開時、地，駕駛系爭車輛行經
    前開路段，為警攔停舉發，但伊當時駕駛公車，因有乘客招
    手而臨停，已越過該路口，並未闖紅燈，警方蒐證光碟有死
    角，無法看到伊停車再起步之情形，原處分應予撤銷等語。
三、法院之判斷：
（一）查異議人於前開時、地，駕駛公車行經系爭路段，為警攔
      停舉發等事實，為異議人所不否認，並經證人即舉發警員
      甲○○於本院審理時到庭證述明確，復有現場圖、現場照
      片在卷可稽，應堪信為真實。
（二）而系爭路口為彎道，自舉發警員甲○○拍攝角度觀之，僅
      能看見對向之紅綠燈交通號誌，無法看見同向之紅綠燈交
      通號誌等情，業據本院當庭勘驗蒐證錄影光碟屬實，是異
      議人駕駛公車確於對向交通號誌紅燈時，通過其車道與該
      燈號之相對位置，固堪認定。
（三）惟本院依異議人主張之臨時停車載客位置，令本院公務車
      在該處臨時停放，則自警員拍攝位置無法看見該處，且無
      法看見本院公務車等情，亦據本院勘驗現場屬實，製有勘
      驗筆錄、照片在卷可查。況公車駕駛在公車站牌附近，因
      乘客招手而臨時停車載客，雖有不當，然尚符合一般生活
      經驗法則，是異議人主張伊係臨停載客，並未闖紅燈，警
      方蒐證光碟有死角，無法看到伊停車再起步之情形等語，
      尚非無據。是本案無法完全排除異議人臨時停車載客之可
      能，基於罪疑惟輕原則，自應為異議人有利之認定。
（四）綜上所述，本案依卷存證據，無法證明異議人確有闖紅燈
      之違規，原處分機關遽予裁罰，尚有未洽。異議人聲明異
      議為有理由，應將原處分撤銷，另諭知異議人不罰。
四、據上論斷，應依道路交通管理處罰條例第八十七條第二項、
    道路交通案件處理辦法第二十條，裁定如主文。
中    華    民    國    97    年    5     月    8     日
                  刑事第六庭  法  官  林鈺琅
上正本證明與原本無異。
如不服本裁定應於送達後五日內向本院提出抗告狀。
                              書記官  林蔚然
中    華    民    國    97    年    5     月    8     日


司法院資訊處製作；財團法人民間司法改革基金會備份。
